臺灣苗栗地方法院刑事判決
109年度易字第901號
公  訴  人  臺灣苗栗地方檢察署檢察官
被      告  劉鳳德



上列被告因加重竊盜案件，經檢察官提起公訴（109年度偵緝字
第271號、第326號），被告於準備程序進行中，就被訴事實為有
罪之陳述，經本院裁定進行簡式審判程序，判決如下：
    主    文
劉鳳德犯結夥三人以上竊盜罪，累犯，處有期徒刑拾月。
未扣案之犯罪所得新臺幣柒萬元沒收，於全部或一部不能沒收或
不宜執行沒收時，追徵其價額。
    犯罪事實
一、劉鳳德前因強盜案件，經法院判處有期徒刑5年6月確定，經
    與竊盜等案件合併執行後，於民國106年1月11日縮短刑期假
    釋交付保護管束出監，迄於107年6月7日保護管束期滿，其
    假釋未經撤銷，視為執行完畢（構成累犯）。詎其猶不知悔
    改，夥同邱重哲（已先行審結）及王健倉（已先行審結），
    共同意圖為自己不法之所有，並基於加重竊盜之犯意聯絡，
    於109年3月27日下午2時3分許，由邱重哲駕駛向友人陳昱宇
    借來車牌號碼000-0000號自用小客車，搭載劉鳳德及王健倉
    ，一同前往苗栗縣○○鄉○○村○○○0○0號旁空地，由邱重哲及王
    健倉在車內把風，劉鳳德從副駕駛座下車後，自地上拾起石
    頭，砸毀張竣傑停放在該處車牌號碼000-0000號自用小客車
    左前車窗玻璃，竊取張峻傑放置在車內黑色編織短夾1個(內
    有約新臺幣【下同】7萬元、身分證、健保卡、駕照、富邦
    銀行信用卡、渣打銀行金融卡、一條24K金重3.3兩的項鍊)
    ，邱重哲見劉鳳德得手後，隨即駕駛上開車輛搭載王健倉離
    去，劉鳳德則帶著所竊得之財物飛奔離開現場，再駕駛預藏
    在附近不詳車牌號碼之自用小客車，至邱重哲位於苗栗縣○○
    鄉○○村0鄰○○○000號住處，朋分所竊得之財物，由邱重哲分
    得現金7萬元，邱重哲、劉鳳德兩人再一同將金項鍊，攜往
    臺中市豐原區不詳銀樓轉售得20萬元，邱重哲再分得其中3
    萬元，其餘17萬元則歸劉鳳德，至皮包內其餘證件物品，遭
    劉鳳德棄置在西湖鄉不詳地點。嗣張峻傑發現車內財物遭竊
    報警後，員警調閱監視器錄影畫面循線查獲上情。
二、案經張峻傑訴由苗栗縣警察局通霄分局報告臺灣苗栗地方檢
    察署檢察官偵查起訴。
    理    由
一、前揭事實，業據被告劉鳳德於警詢、偵查、本院準備程序及
    審理時坦承不諱，核與其他共犯邱重哲及王健倉2人，分別
    於本院準備程序供述之情節相符，並經告訴人張峻傑於警詢
    指訴，證人陳昱宇於警詢時證述明確（見第2631號偵卷第47
    頁至第50頁、第57頁至第60頁）。此外復有監視器錄影畫面
    截圖20張、車輛詳細資料報表2紙（見偵卷第67頁至第89頁
    ）在卷足資佐證。足徵被告劉鳳德上開任意性自白與事實相
    符，本案事證明確，被告劉鳳德加重竊盜之犯行，洵堪認定
    ，應依法予以論科。
二、論罪科刑：
（一）核被告劉鳳德所為，係犯刑法第321 條第1 項第4 款之結
      夥三人以上竊盜罪。
（二）被告劉鳳德與邱重哲、王健倉間，有犯意聯絡及行為分擔
      ，應論以共同正犯。
（三）查被告劉鳳德有下列前科紀錄：㈠因犯竊盜、強盜等案件
　　　，經法院分別判處有期徒刑6月、5年6月確定，再經本院
      以101年度聲字第806號裁定，定應執行有期徒刑5年10月
      確定。㈡因竊盜案件，經本院以101年度易字第245號判決
      ，判處有期徒刑8月、7月，並定應執行有期徒刑1年1月確
      定。上開案件合併執行後，於106年1月11日因縮短刑期假
      釋交付保護管束出監，迄於107年6月7日保護管束期滿，
      其假釋未經撤銷，視為執行完畢（構成累犯），有臺灣高
      等法院被告前案紀錄表1份附卷可參，足認被告劉鳳德受
      徒刑之執行完畢後5 年內，故意再犯本案有期徒刑以上之
      罪，為累犯。依司法院大法官會議釋字第775 號解釋意旨
      ，本院衡酌被告劉鳳德上揭構成累犯之案件，與本案罪質
      相同，其於前案入監執行完畢後，故意再犯本案之加重竊
      盜罪，顯見其漠視法紀，未因前案徒刑之執行產生警惕作
      用，足認其具有特別惡性，對刑罰之反應力薄弱，且本案
      適用累犯規定予以加重其刑，並無其所受刑罰超過所應負
      擔罪責而致人身自由因此遭受過苛之侵害情事，故本院認
      仍應依刑法第47條第1 項之規定，加重其刑。
（四）爰審酌被告劉鳳德年輕力壯，不思努力工作賺錢，反貪圖
      他人財物，犯下本件竊案，危害當地社會治安，犯後迄今
      僅賠償告訴人10萬元，犯後能坦白承認，節省有限之司法
      資源，及據其向本院自述教育程度為高中肄業，曾從事餐
      飲業，月收入約6 、7 萬元，與前妻生有1女等一切情狀
      ，量處如主文第一項所示之刑，以資懲儆。
三、沒收
　　㈠按犯罪所得屬於犯罪行為人者，沒收之，於全部或一部不
      能沒收或不宜執行沒收時，追徵其價額，刑法第38條之1 
      第1項前段、第3 項分別定有明文。在刑法沒收新制生效
      施行後，沒收已不具備刑罰（從刑）本質，而具有刑罰及
      保安處分以外之獨立法律效果（刑法第2 條之修正立法說
      明參照），性質上屬於準不當得利之衡平措施，旨在避免
      犯罪行為人因犯罪而保有不當之利得，故就犯罪行為人所
      持有之不法利得予以剝奪。再按共同正犯之犯罪所得之沒
      收或追徵，應就各人所分得之數額分別為之；先前對共同
      正犯採連帶沒收犯罪所得之見解，已不再援用及供參考（
      最高法院104 年第13次刑事庭會議決議意旨參照），所謂
      各人「所分得」，係指各人「對犯罪所得有事實上之處分
      權限」，法院應視具體個案之實際情形而為認定：倘若共
      同正犯各成員內部間，對於不法利得分配明確時，固應依
      各人實際分配所得沒收；然若共同正犯成員對不法所得並
      無處分權限，其他成員亦無事實上之共同處分權限者，自
      不予諭知沒收；至共同正犯各成員對於不法利得享有共同
      處分權限時，則應負共同沒收之責（最高法院104 年度台
      上字第3937號判決意旨參照）。
  　㈡本案被告劉鳳德竊得告訴人所有之黑色編織短夾1 個，內
      有現金7 萬元、身分證、健保卡、駕照、富邦銀行信用卡
      、渣打銀行金融卡、24K金（重3.3台兩）之項鍊等贓物，
      其中同案被告邱重哲所分得部分有現金7萬元、變賣金飾
      之價金20萬元中之3萬元，共10萬元，至其餘之贓物及變
      賣金飾所得之17萬元，均由被告劉鳳德取得，已據被告劉
      鳳德向本院供述甚明，核與同案被告邱重哲供述之情節相
      符，被告劉鳳德犯罪所得之贓款既為17萬元，已返還告訴
      人10萬元，業據告訴人向本院陳述甚明（見本院卷第231
      頁），顯然尚欠告訴人7萬元，依過苛條款之調節，僅就7
      萬元部分應諭知沒收，於全部或一部不能沒收或不宜執行
      沒收時，追徵其價額。
　　㈢至未扣案之黑色編織短夾1 個，身分證、健保卡、駕照、
      富邦銀行信用卡、渣打銀行金融卡等物品，雖為被告竊盜
      犯罪所得之物品，然該等物品或價值低微，或可註銷、補
      發，難以換算為實際金錢數額，無論沒收實物（僅對被害
      人造成補發困擾）或追徵價額（無合法交易價值），均無
      實益而欠缺刑法上之重要性，爰依刑法第38條之2 第2 項
      ，均不予宣告沒收、追徵。
據上論斷，應依刑事訴訟法第273 條之1 第1 項、第299 條第1
項前段，判決如主文。
本案經檢察官吳宛真提起公訴，檢察官黃振倫、吳宛真到庭執行
職務。
中　　華　　民　　國　  110  　年　　12 　月　　30　　日
                  刑事第一庭  法　官　柳章峰
以上正本證明與原本無異。　　　　　　　　　　　　　　　　如不服本判決應於收受判決後20日內向本院提出上訴書狀，並應敘述具體理由。其未敘述上訴理由者，應於上訴期間屆滿後20日內向本院補提理由書(均須按他造當事人之人數附繕本)「切勿逕送上級法院」。告訴人或被害人如對本判決不服者，應具備理由請求檢察官上訴，其上訴期間之計算係以檢察官收受判決正本之日期為準。　　　　　　　　　　　　　　　　　　　　　　　
                              書記官  王祥鑫
中　　華　　民　　國　 110　　年　　12　　月　　30　　日
附錄本案論罪法條全文：
中華民國刑法第321條
犯前條第1 項、第2 項之罪而有下列情形之一者，處6 月以上5
年以下有期徒刑，得併科50萬元以下罰金：
一、侵入住宅或有人居住之建築物、船艦或隱匿其內而犯之。
二、毀越門窗、牆垣或其他安全設備而犯之。
三、攜帶兇器而犯之。
四、結夥三人以上而犯之。
五、乘火災、水災或其他災害之際而犯之。
六、在車站、港埠、航空站或其他供水、陸、空公眾運輸之舟、
    車、航空機內而犯之。
前項之未遂犯罰之。